# 递延所得税

提问人：zixun2022 时间：2023-01-18 12:05:16
陈老师您好！
向您请教的问题是，企业计提了坏账准备，是否确认递延所得税的问题，在评估确认递延所得税的事项的时候是否需要确定债务人是那种方式形成坏账的，因为按照税法规定企业获得债权损失抵税的时候，需要获得债务人吊销，注销，破产清算等的损失证据，是否意味着债权人确认递延所得税的时候需要债务人明确的方式（比如说是破产清算），还是需要对各种方式都需要评估呢。假如债务人在正常经营并没有明确的损失方式，是否意味着目前并不能明确暂时性差异转回的时间。而不确认递延所得税，因为不能明确债务人的损失方式实际上也不能评估转回时是否能够获得抵扣证据。是否可以这样理解呢，也就是需要对债务人各种损失方式都进行评估呢，还是评估最可能发生的一种损失方式呢（比如说对可能的方式是破产清算，就按照破产清算去评估转回的时候及评估是否可能获得抵扣证据，还是需要对企业的各种方式都进行评估呢）

回答人：chenyiwei
参考：《中审众环研究 2020 》之“问题2-3-1（就计提资产减值准备所导致的暂时性差异确认递延所得税资产时应考虑的因素）”。其中应满足的条件包括：
企业根据《财政部、国家税务总局关于企业资产损失税前扣除政策的通知》（财税[2009]57号）、《企业资产损失所得税税前扣除管理办法》（国家税务总局公告[2011]25号）、《国家税务总局关于企业所得税资产损失资料留存备查有关事项的公告》（国家税务总局公告 2018 年第 15 号）和当地税务机关的资产损失税前扣除管理规程的规定，合理确定资产损失相关资料是否完整、真实、有效，在未来这些资产减值准备转化为资产的事实损失（即相关资产减值准备在财务上核销）时，预计企业留存备查的资产损失税前扣除的相关证据可以满足税务规定，相应可在企业所得税税前扣除。
因此，企业应对照税法相关规定，对日后能否获得税前扣除证据，以及预计何时可获得这些证据予以谨慎、合理的估计，在此基础上考虑能否确认递延所得税资产。

提问人：zixun2022 时间：2023-01-30 23:56:43
陈老师您好！
关于国际财务报告准则中的６３ 在特殊情况下，可能难以确定与不确认为损益项目 （确认为其他综合收益或直接确认为权益） 相关的当期和递延所得税金额。例如，以下情形可能就是这种
情况：
（１） 当存在累进所得税税率，并且不可能确定对应税利润 （可抵扣亏损） 中具
体构成项目征税所采用的税率时；
（２） 当税率或其他税务规则的改变，影响与以前不确认为损益的项目相关的递
延所得税资产或负债时；或者
（３） 当主体决定确认或不再全部确认一项递延所得税资产，且该递延所得税资
产与以前不确认为损益的项目相关时
一、 请问陈老师如何理解准则中的与权益相关还是与损益相关的递延税项进损益及进权益呢，当期发生的经济事项是非常好理解的，在后续计量中如何把握到底是与权益相关还是与损益相关，是看转回时影响权益还是损益吗，还是其他的。
二、当税率或其他税务规则的改变，影响与以前不确认为损益的项目相关的递
延所得税资产或负债时进权益，这句话如何理解呢，可以举个例子说明吗，当税率变化的时候要进权益的项目。
三、当主体决定确认或不再全部确认一项递延所得税资产，且该递延所得税资
产与以前不确认为损益的项目相关时，这句话如何理解呢，可以举个例子说明吗，当主体不确认与一项递延资产时是与权益相关的。

回答人：chenyiwei
1 、看转回时是影响权益还是损益。
2 、如与其他权益工具投资公允价值变动相关的递延所得税资产或负债，后续税率发生变动，影响对转回时适用税率的预期时，对递延所得税的调整也是对应于其他综合收益。
3 、因预期未来不再有足够多的应纳税所得额，导致递延所得税资产不再满足确认条件，需要转销，而该项递延所得税资产在初始确认时是对应于其他综合收益项目时。